臺灣臺北地方法院民事裁定
111年度抗字第61號
抗  告  人  管芃傑  


相  對  人  黃世杰  
上列當事人間本票裁定事件，抗告人對於民國110年11月25日本
院司法事務官所為110年度司票字第18670號裁定提起抗告，本院
裁定如下：
    主  文
抗告駁回。
抗告程序費用新臺幣壹仟元由抗告人負擔。
    理  由
按執票人向本票發票人行使追索權時，得聲請法院裁定後強制
  執行，票據法第123 條定有明文。又執票人依票據法第123 條
  規定，向本票發票人行使追索權時，聲請法院裁定對發票人之
  財產強制執行者，其性質與非訟事件無殊，法院就本票形式上
  之要件是否具備予以審查為已足。至該本票債務是否已因清償
  而消滅，應依訴訟程序另謀解決，殊不容於裁定程序中為此爭
  執；如發票人就票據債務之存否有爭執時，應由發票人提起確
  認之訴，以資解決（最高法院56年台抗字第714號判決、57年
  台抗字第76號判決意旨參照）。
相對人聲請意旨略以：相對人執有抗告人簽發如附表所示之本
  票4紙（下合稱系爭本票），付款地在臺北市，利息未約定，
  並免除作成拒絕證書，詎經提示未獲付款，為此提出系爭本票
  ，聲請裁定就票面金額，及自如附表所示之到期日起至清償日
  止，按週年利率6%計算之利息，准許強制執行等語，並提出系
  爭本票為證（見司票卷第10-12頁）。原裁定就系爭本票為形
  式上審查，認其已具備本票各記載事項，符合票據法第120條
  規定，屬有效之本票，乃依同法第123條之規定，就系爭本票
  如附表所示之票面金額，及自如附表所示之到期日起至清償日
  止，按週年利率6%計算之利息，准予強制執行，經核並無違誤
  。抗告人雖抗辯其已於107年1月23日起至107年5月15日、107
  年5月25日起至108年12月12日止陸續多次自抗告人中國信託銀
  行帳戶匯款至相對人台新銀行帳戶，已清償系爭本票之票面金
  額及利息云云，惟此屬實體法上之爭執，抗告人應另循訴訟程
  序以資解決，要非本件非訟事件程序所得加以審究。從而原裁
  定准許系爭本票強制執行，於法無違。抗告意旨指摘原裁定不
  當，求予廢棄，為無理由，應予駁回。
據上論結，本件抗告為無理由，裁定如主文。
中　　華　　民　　國　　111 　年　　1 　　月　　19　　日
                  民事第五庭   審判長 法  官   匡  偉

                                      法  官   蔡牧容

                                      法  官   何佳蓉
以上正本係照原本作成。
如不服本裁定應於送達後10日內向本院提出抗告狀，並繳納抗告費新臺幣1,000元。　　　　　　　　　　　　　　　　　　　
中　　華　　民　　國　　111 　年　　1 　　月　　20　　日
                                      書記官　 陳立俐
附表：
編號 發票日 票面金額 到期日 票據號碼  （民國） （新臺幣）   1 106年11月14日 100萬元 107年2月13日 TH0000000 2 106年11月17日 150萬元 108年11月16日 TH0000000 3 106年11月21日 100萬元 107年2月20日 TH0000000 4 106年11月24日 150萬元 108年11月23日 TH0000000